# 非同一控制下企业合并公允价值的处理

提问人：iencpv 时间：2016-02-16 11:23:04
请教陈版及各位老师，企业非同一控制下合并的评估报告基准日为 2014 年 6 月 30 日，实际收购日为 2015 年 6 月 30 日，存货、固定资产和无形资产有价值变动，这份评估报告的数据能用吗？如果不能用，公允价值如何确定？特别是收购价如何分配到各个资产明细中去？谢谢！

回答人：chenyiwei
理论上应当以购买日（2015.6.30）为基准日，进行以“购买对价分摊”为目的的评估，确定被购买方各项可辨认净资产的公允价值，以及应确认的商誉或负商誉的金额。 在实际操作中，如果购买日仍在原评估报告的有效期内，且原评估基准日至购买日期间，评估报告所依据的假设、参数等未发生重大变化，则可以依据原基准日的资产基础法评估结果，扣减该过渡期间内按评估值为基础计算的折旧或摊销后作为购买日公允价值的模拟。另外还应注意根据《企业会计准则解释第 5 号》第一条之规定，识别和计量被购买方的符合可辨认性标准但在其自身报表中未予以单独确认的无形资产项目，减少商誉的初始确认金额，减轻后续商誉减值测试压力。